# 车位销售 30 年，按出租还是按一次性收入处理

提问人：vienne007 时间：2018-07-08 16:38:02
请问，房地产企业车库整体有一个产权证，但没有具体办理单个车库的产权证，企业目前处于尾盘，按照每个车库 30 年出租，签订了销售合同，一次性收款。这份车库销售合同，是按销售一次性收入处理，还是按出租收入每年结转收入处理合适。
谢谢！

回答人：chenyiwei
参照《企业会计准则第 21 号——租赁》第五条和第六条规定，判断租赁物（车位）所有权上的主要风险和报酬是否转移给承租人。
如转移（例如一次性收款金额相当于周边同类车位的售价的90%以上），则视同融资租赁，确认收入并结转成本。

提问人：woshiguanggao 时间：2018-07-09 11:26:49
陈版，您说的视同融资租赁，也是指将收到的款项一次性确认收入吗？目前执行的租赁准则，融资租赁的特征更多是分期收款，然后收款与收款现值之间的差异确认租赁收入，感觉与您说的这个一次性确认收入还是有出入的。

回答人：chenyiwei
是的，如果是融资租赁，则收到款项一次性确认收入。

提问人：woshiguanggao 时间：2018-07-09 14:50:34
陈版，还是对视同融资租赁有疑惑，“如果是融资租赁，则收到款项一次性确认收入”，融资租赁可以理解为是一项融资行为，涉及本金及利息，一般融资租赁最低应收租赁款现值可以理解为本金，最低应收租赁款与最低应收租赁款的现值可以理解为利息，仅这部分利息是确认收入的。如果套用融资租赁概念，问题中的车位因是一次性收取款项，最低应收租赁款与最低应收租赁款现值相等，就不存在确认收入问题了。

回答人：chenyiwei
“融资租赁”是指租赁物所有权上的所有风险和报酬转移给承租人的租赁，并不是说必须同时有融资成分。

提问人：woshiguanggao 时间：2018-07-10 09:49:33
陈老师，我想再补充问一下，如果是租赁开始日就知道租赁期届满时转移所有权，那么对于这种情形，如何确认收入？是按照一般带有融资成份的融资租赁进行处理，还是一次性确认收入？

回答人：chenyiwei
一次性确认收入。因为没有融资成分，所以后续无利息收入可确认。

提问人：woshiguanggao 时间：2018-07-10 19:51:43
那是否可理解为没有融资成份的融资租赁，就应适用收入准则了？

回答人：chenyiwei
也可以这样理解。